【裁判字號】    97,易,2777
【裁判日期】    971031
【裁判案由】    竊盜
【裁判全文】
臺灣板橋地方法院刑事判決              97年度易字第2777號
公  訴  人  臺灣板橋地方法院檢察署檢察官
被      告  甲○○
                    （現在臺灣桃園監獄另案執行中）
上列被告因竊盜案件，經檢察官提起公訴（97年度偵字第6591號
），本院判決如下：
    主  文
甲○○竊盜，處有期徒刑伍月，減為有期徒刑貳月拾伍日，如易
科罰金，以銀元參佰元即新臺幣玖佰元折算壹日。
    事  實
一、甲○○意圖為自己不法之所有，於民國93年10月間某日23時
    許之夜間，趁乙○○位於臺北縣中和市○○街410 巷18弄2
    號1 樓住處鐵捲門僅拉下一半且無人注意之際，無故侵入屋
    內，徒手竊取現金新臺幣3 千餘元、行動電話1 支及電腦主
    機1 臺後，旋即逃離現場（無故侵入住居部分未據告訴）。
    嗣乙○○發現遭竊後雖曾報警備案，惟仍無法確認竊嫌身分
    ，直至甲○○於97年1 月25日因竊盜案件為警察查獲後，始
    向該案承辦員警自首前揭犯罪，因而查悉上情。
二、案經臺北縣政府警察局中和分局報請臺灣板橋地方法院檢察
    署檢察官偵查起訴。
    理  由
一、上開犯罪事實，業據被告於警詢、偵訊及本院審理時坦承不
    諱，核與被害人乙○○警詢之陳述大致相符，並有現場照片
    2 張在卷可查（偵字卷第33頁），堪認被告前揭自白屬實。
    本案事證明確，被告犯行堪以認定。
二、被告行為後，刑法及其施行法業於95年7 月1 日修正施行，
    關於新舊法律變更之比較適用，原則上應就罪刑有關之共犯
    、未遂犯、想像競合犯、牽連犯、連續犯、結合犯，以及累
    犯加重、自首減輕暨其他法定加減原因（如身分加減）與加
    減例等一切情形，綜其全部罪刑之結果而為比較（最高法院
    95年第8 次刑事庭會議決議參照）。經查：(一)就自首部分，
    如依修正前刑法第62條，對於未發覺之罪自首而受裁判者，
    減輕其刑，然若依修正後刑法第62條，則僅「得」減輕其刑
    ，而非必減輕其刑，經比較新舊法後，修正後刑法第62條並
    未更有利於被告，應以適用修正前刑法第62條對被告較為有
    利；(二)就刑法第33條第5 款部分，本案被告所犯刑法第320
    條第1 項本身雖未修正，但在此次刑法及其施行法修正之前
    ，依罰金罰鍰提高標準條例第1 條前段之規定，其罰金部分
    之最低法定刑度為「銀元1 元（即新臺幣30元）以上」，嗣
    因刑法施行法第1 之1 條已增訂：「中華民國九十四年一月
    七日刑法修正施行後，刑法分則所定罰金之貨幣單位為新臺
    幣；九十四年一月七日刑法修正時，刑法分則編未修正之條
    文定有罰金者，自九十四年一月七日刑法修正施行後，就其
    所定數額提高為三十倍，但七十二年六月二十六日至九十四
    年一月七日新增或修正之條文，就其所定數額提高為三倍」
    ，此規定因屬前揭罰金罰鍰提高標準條例第一條但書所稱之
    「法律已依一定比率規定罰金或罰鍰之數額或倍數」，自應
    優先適用，另修正後刑法第33條第5 款亦已將罰金刑調整為
    新臺幣1 千元以上，以百元計算，故依前述標準換算後，刑
    法第320 條第1 項罰金最低刑度部分已變更為「新臺幣1 千
    元以上」，經比較前後規定之刑度，應以修正前之規定對被
    告較為有利；(三)就易科罰金之折算標準部分，如依修正前刑
    法第41條第1 項及修正前罰金罰鍰提高標準條例第2 條之規
    定，應以銀元3 百元即新臺幣9 百元折算1 日，惟若依修正
    後刑法第41條第1 項前段（原罰金罰鍰提高標準條例第2 條
    已同時刪除）之規定，應以新臺幣1 千元、2 千元或3 千元
    折算1 日，二者相較之下，應以修正前之規定較有利於被告
    。經綜合比較前述各項法律變更之結果後，因修正後之規定
    並未對被告更為有利，依據刑法第2 條第1 項前段，應一體
    適用修正前刑法之規定。
三、核被告所為，係犯刑法第320 條第1 項之竊盜罪。又被告係
    在員警發覺其為實施前揭犯罪之人前，即向警察自首犯罪，
    進而查悉其有上開犯行，應依修正前刑法第62條前段之規定
    減輕其刑。再查被告實施本案犯罪行為之時間為93年10月間
    某日，其於同年間雖曾犯竊盜案件，而經臺灣臺北地方法院
    以93年度簡字第829 號判處有期徒刑7 月，復經本院以93年
    度簡字第3959號判處有期徒刑6 月確定，惟此2 案件之犯罪
    時間分別為93年3 月12日及93年7 月24日，有該2 判決書在
    卷可參（本院卷第22至24頁），此2 案與本案犯罪時間分別
    相隔3 月及6 月，且被告於本院審理時已自陳係於逛夜市時
    見被害人鐵門未全部拉下且無人注意，始進入屋內行竊，是
    臨時想到要去偷等語（本院卷第47頁），核與前揭2 案自無
    犯意概括之問題，應單獨論罪科刑。其後，被告先後於94、
    96、97年間因竊盜案件，經本院以94年度簡字第1447號判處
    有期徒刑6 月確定、以96年度易字第1846號判處應執行有期
    徒刑9 月確定、以96年度易字第2980號判處有期徒刑4 月確
    定、以96年度易自第3052號判處應執行有期徒刑2 年2 月確
    定，及經臺灣臺北地方法院以97年度易字第215 號判處有期
    徒刑8 月確定，有被告臺灣高等法院被告前案紀錄表及前揭
    判決書（本院卷第26至30、33至43頁）在卷可查，此於本案
    雖均不構成累犯，惟仍應列為量刑時之素行參考，復審酌被
    告犯罪之動機目的，一人徒手行竊手段之危險性較低、竊得
    財物之價值多寡，及犯後坦承犯行且態度良好等一切情狀，
    處如主文所示之刑，並諭知如易科罰金之折算標準。末查被
    告犯罪後，中華民國九十六年罪犯減刑條例業經總統於96年
    7 月4 日公布，並自同年月16日起生效施行，核本件被告之
    犯罪時間，係在96年4 月24日以前，合於該條例所列之減刑
    要件，爰依該條例第2 條第1 項第3 款規定，減其宣告刑2
    分之1 。
三、按除簡式審判程序、簡易程序及第376 條第1 款（即最重本
    刑為3 年以下有期徒刑、拘役或專科罰金之罪）、第2 款（
    即刑法第320 條、第321 條之竊盜罪）所列之罪之案件外，
    第一審應行合議審判，刑事訴訟法第284 條之1 。本案被告
    被訴刑法第320 條第1 項之普通竊盜罪，屬前揭刑事訴訟法
    第376 條第2 款之罪，得由法官獨任審判，附此敘明。
據上論斷，應依刑事訴訟法第284 條之1 、第299 條第1 項前段
，刑法第2 條第1 項前段、第320 條第1 項，修正前刑法第62條
第1 項、第41條第1 項前段，罰金罰鍰提高標準條例第1 條前段
（未修正）、廢止前罰金罰鍰提高標準條例第2 條，中華民國九
十六年罪犯減刑條例第2 條第1 項第3 款、第7 條，判決如主文
。
本案經檢察官顏妃琇到庭執行職務。
中    華    民    國    97    年    10    月    31    日
                  刑事第七庭  法  官  楊明佳
以上正本證明與原本無異
如不服本判決應於送達後10日內向本院提出上訴狀
                              書記官  林金良
中    華    民    國    97    年    10    月    31    日
附錄本案論罪科刑法條全文：
刑法第320條
意圖為自己或第三人不法之所有，而竊取他人之動產者，為竊盜
罪，處5 年以下有期徒刑、拘役或5 百元以下罰金。
意圖為自己或第三人不法之利益，而竊佔他人之不動產者，依前
項之規定處斷。
前二項之未遂犯罰之。


司法院資訊處製作；財團法人民間司法改革基金會備份。
